臺灣高雄地方法院刑事判決　　　　　　　　99年度訴字第53號
公　訴　人　臺灣高雄地方法院檢察署檢察官
被　　　告　周清茂
　　　　　　黃柏森
　　　　　　黃耀旦
上列被告因違反臺灣地區與大陸地區人民關係條例等案件，經檢
察官提起公訴（96年度偵字第21272號），本院判決如下：
    主  文
周清茂、黃柏森、黃耀旦均無罪。
    理  由
一、公訴意旨略以：被告周清茂、黃柏森、黃耀旦等三人均明知
    大陸地區人民非經主管機關許可，不得進入臺灣地區，且不
    得使大陸地區人民非法進入臺灣地區，且渠等分別與如附表
    所示大陸地區女子花蘭香、林秀芳、林秀娟等人並無結婚之
    真意，詎料，被告周清茂、黃柏森、黃耀旦竟分別基於使大
    陸地區人民非法進入臺灣地區之犯意，先後於附表編號1、2
    、3 所示日期前往大陸地區，並於附表編號1 、2 、3 所示
    日期、地點，分別與花蘭香、林秀芳、林秀娟辦理假結婚。
    嗣被告周清茂、黃柏森、黃耀旦等三人分別取得大陸地區公
    證處所核發之結婚公證書返回臺灣，即持上開結婚公證書向
    財團法人海峽交流基金會（下稱海基會）申請驗證，分別於
    附表編號1 、2 、3 所示日期取得認證之證明書後，被告周
    清茂與花蘭香、被告黃柏森與林秀芳、被告黃耀旦與林秀娟
    復分別共同基於使公務員登載不實文書暨行使該等文書之犯
    意聯絡，於附表編號1 、2 、3 所示日期，分由被告周清茂
    、黃柏森、黃耀旦持上開結婚公證書及海基會出具之證明書
    ，至戶籍所在地戶政事務所辦理結婚登記事宜，使不知情之
    公務員將假結婚之不實事項登載於職務上所掌之公文書即戶
    籍登記簿、戶口名簿及身分證配偶欄上，足生損害於戶政機
    關對於婚姻戶籍管理之正確性。被告周清茂、黃柏森、黃耀
    旦復於附表編號1 、2 、3 所示日期，至戶籍所在地所轄派
    出所填具「大陸地區人民進入臺灣地區保證書（下稱保證書
    ）」，經該派出所承辦之員警實質審查後，在對保或證明機
    關（構）簽註意見欄內對保核章，再檢具申請書、保證書、
    戶籍謄本、結婚公證書、證明書等文件，向內政部警政署入
    出境管理局（下稱入出境管理局，於民國96年1 月2 日改制
    為內政部入出國及移民署）以探親為由，分別申請大陸配偶
    花蘭香、林秀芳、林秀娟入境臺灣地區，使承辦人員實質審
    查後，發給中華民國臺灣地區入出境許可證，准予花蘭香、
    林秀芳、林秀娟來臺，花蘭香、林秀芳、林秀娟則得以於如
    附表編號1 、2 、3 所示日期順利進入臺灣地區。因認被告
    周清茂、黃柏森、黃耀旦等三人均涉犯修正前臺灣地區與大
    陸地區人民關係條例第15條第1 款、第79條第1 項之使大陸
    地區人民非法進入臺灣地區罪及刑法第216 條、第214 條之
    行使使公務員登載不實文書罪等罪嫌。
二、按被告未經審判證明有罪確定前，推定其為無罪，犯罪事實
    應依證據認定之，無證據不得認定犯罪事實；而不能證明被
    告犯罪者，應諭知無罪之判決，刑事訴訟法第154 條、第30
    1 條第1 項分別定有明文。又事實之認定，應憑證據，如未
    能發現相當證據，或證據不足以證明犯罪事實，自不能以推
    測或擬制之方法，為裁判基礎；且認定犯罪事實所憑之證據
    ，雖不以直接證據為限，間接證據亦包括在內，然而無論直
    接或間接證據，其為訴訟上之證明，須於通常一般人均不致
    有所懷疑，而得確信其為真實之程度者，始得據為有罪之認
    定。倘其證明尚未達到此一程度，而有合理懷疑之存在致無
    從使事實審法院獲得有罪之確信時，即應由法院為諭知被告
    無罪之判決（參見最高法院40年臺上字第86號、76年臺上字
    第4986號判例意旨）。
三、公訴意旨認被告等三人均涉犯修正前臺灣地區與大陸地區人
    民關係條例第15條第1 款、第79條第1 項之使大陸地區人民
    非法進入臺灣地區罪及刑法第216 條、第214 條之行使使公
    務員登載不實文書罪等罪嫌，無非以：(一)關於被告周清茂部
    分：被告周清茂於警詢、偵查中之供述。證人呂忠賢於
    偵查中之證述。被告周清茂、花蘭香之入出國日期證明書
    、結婚登記申請書、大陸地區結婚公證書、海基會證明書、
    大陸地區人民進入臺灣地區旅行證申請書、大陸地區人民進
    入臺灣地區保證書、結婚登記申請書等資料；(二)關於被告黃
    柏森部分：被告黃柏森偵查中之供述。臺南市政府警察
    局查證報告1 份。被告黃柏森、林秀芳之入出國日期證明
    書、結婚登記申請書、大陸地區結婚公證書、海基會證明書
    、大陸地區人民進入臺灣地區旅行證申請書、大陸地區人民
    進入臺灣地區保證書、結婚登記申請書等資料；(三)關於被告
    黃耀旦部分：被告黃耀旦於偵查中之供述。證人即同案
    被告黃柏森於偵查中之陳述。證人王茂守於警詢、偵查中
    之證述。臺南市政府警察局查證報告1 份。被告黃耀旦
    、林秀娟之入出國日期證明書、結婚登記申請書、大陸地區
    結婚公證書、海基會證明書、大陸地區人民進入臺灣地區旅
    行證申請書、大陸地區人民進入臺灣地區保證書、結婚登記
    申請書等證據資料，為其所憑之論據。訊據被告周清茂等三
    人固坦承分別於附表編號1 、2 、3 所示時間前往大陸地區
    與花蘭香、林秀芳、林秀娟辦理結婚，嗣於返回臺灣地區後
    ，並持相關文件前往轄屬戶政事務所辦理結婚登記，進而申
    請花蘭香、林秀芳、林秀娟來台等事實，惟均堅決否認涉有
    上揭犯行，被告周清茂辯稱：伊係自行支付機票等相關費用
    錢往大陸地區辦理結婚，當時係由呂忠賢幫忙介紹，伊在大
    陸地區也有宴客，並非與花蘭香假結婚等語，被告黃柏森辯
    稱：伊前往大陸地區結婚雖然沒有支出任何費用，但相關結
    婚費用均是由女方林秀芳先行負擔，伊則另行支付女方約新
    臺幣10萬元等語，被告黃耀旦辯稱：伊係經由胞弟即同案被
    告黃柏森介紹前往大陸地區與林秀娟辦理結婚，費用均是由
    黃柏森負擔等語，經查：
(一)、關於被告周清茂部分：
  1.被告周清茂於附表編號1 所示日期前往大陸與大陸地區女子
    花蘭香辦理公證結婚，並於返回臺灣後持相關文件向高雄市
    左營區戶政事務所辦理結婚登記，嗣以探親為由，向入出境
    管理局申請大陸配偶花蘭香入境臺灣地區獲准，花蘭香隨即
    於附表編號1 所示日期順利進入臺灣地區等情，業據被告周
    清茂供承在案，且有卷附內政部警政署入出境管理局94年10
    月7 日鏡資晶字第09410085680 號函附被告周清茂91年5 月
    1 日出境班機艙單資料1 份，被告周清茂與大陸地區女子花
    蘭香之大陸地區福建省福州市公證處2002榕公證內民字第36
    09號結婚證明書、結婚登記申請書、海基會公證書、大陸地
    區人民進入臺灣地區旅行證申請書暨保證書、委託書、戶籍
    資料、入出國日期證明書等件可佐（見警二卷第242 至243
    頁、第487 頁、第489 至493 頁、第495 至496 頁），是此
    部分事實，固堪認定。
  2.其次，被告周清茂於94年9 月29日警詢時供述：我與花蘭香
    是真結婚，是綽號「阿明」介紹我與「楊仔」認識，後來「
    楊仔」再介紹我給另1 名不知姓名的人，由該人帶我從高雄
    小港機場搭機至大陸地區結婚，當時我並沒有花費，住宿及
    機票錢均是由上開不知名的人支付，花蘭香來台後在高雄市
    ○○區○○路賣豆漿，有與我共同生活，後來我另於92年11
    月8 日有再度跟陳寶雄前往大陸地區辦理結婚，但這次我不
    知道結婚的大陸地區女子姓名等語（見警二卷第239 至240
    頁），嗣於同年10月17日警詢時供述：我於92年11月8 日到
    大陸地區結婚花費約新臺幣2 萬多元，但住宿及機票不知是
    誰支付的，我同時有拿到人民幣300 元作費用，當時陳寶雄
    他們說不用花錢就可以娶老婆，所以我就去大陸娶老婆，我
    於前次警詢講結婚不用花錢就是指這次，並非只我與花蘭香
    結婚的那次，當時是口誤等語（見警二卷第472 至474 頁）
    ，復偵查中供述：我於91年間第1 次前往大陸地區與花蘭香
    結婚是「明仔」介紹的，當時花了新臺幣7 萬多元，後來與
    花蘭香離婚後，陳寶雄對我說到大陸地區結婚不用錢，我才
    於92年11月8 日第2 次前往大陸地區結婚，機票錢是陳寶雄
    出的，因為陳寶雄說娶妻的錢要向女方娘家拿，我只有拿到
    人民幣2 、3 佰元的零用錢，我不知道第2 次結婚是否有被
    當成人頭，但該次結婚的大陸地區配偶後來並沒有來台，我
    也沒有在台灣辦理結婚登記等語（見偵四卷第167 至169 頁
    ），則被告周清茂於初次警詢供述內容，固供稱與花蘭香結
    婚並未支付任何費用等語，惟猶堅詞陳稱其與花蘭香所辦理
    結婚登記具有結婚真意，並非假結婚，嗣於警詢、偵查始明
    確指出其前往大陸地區辦理結婚共計2 次，並稱初次警詢所
    述未花費任何費用辦理結婚係指第2 次即92年11月8 日由陳
    寶雄帶往大陸地區結婚，至於第1 次前往大陸地區與花蘭香
    結婚仍有所花費，並非假結婚等語，又被告周清茂確實分別
    於91年5 月1 日、92年11月8 日分別出境前往大陸地區，其
    中於92年11月8 日係與陳寶雄搭乘同班機前往大陸地區一節
    ，有卷附被告周清茂入出國日期證明書及被告周清茂於92年
    11年8 日前往大陸地區所搭乘航班班機艙單各1 份可稽（見
    警二卷第115 至117 頁、第505 至506 頁），再佐以證人陳
    寶雄於警詢時證述：我於92年11月8 日有帶周清茂等人前往
    大陸地區假結婚，假結婚人頭的機票及住宿費用都是董國孝
    、劉俊財支付的，人頭可以獲得4 萬元的報酬，後來周清茂
    的假結婚配偶因面談未通過所以未獲准來台，我不知道被告
    周清茂第1 次前往大陸地區是否為假結婚等語（見警二卷第
    34頁、第36至38頁），應可認定被告周清茂嗣後於警詢改稱
    之詞，尚非無據。因之，姑且不論被告周清茂第2 次即92年
    11月8 日前往大陸地區辦理與不知名女子辦理結婚時是否具
    有結婚真意，僅憑被告周清茂於初次警詢供述結婚並未花費
    任何費用等語，實難以遽認其與花蘭香於91年間所辦理結婚
    係屬欠缺結婚真意之假結婚。
  3.至依證人呂忠賢於94年11月15日警詢及95年3 月14日偵訊時
    證述內容：我是經由一位綽號「楊仔」的人介紹認識被告周
    清茂後，邀請並陪同被告周清茂到大陸地區與花蘭香結婚，
    但我沒有讓被告周清茂當假結婚人頭，我雖然有幫被告周清
    茂支付機票及住宿費用，但那是因為被告周清茂有事先給我
    3 萬元，辦好後有給我2 萬元等語（見警二卷第237 至238
    頁，偵四卷第92至93頁），參以證人呂忠賢上開證述內容，
    關於被告周清茂前往大陸地區辦理結婚所支出費用金額部分
    ，固與被告周清茂所稱共計花費新臺幣7 萬餘元一節，或因
    渠等於接受警詢、偵查時距離案發時均已達約2 年之久，致
    所為陳述內容略有出入，然渠等就被告周清茂與花蘭香辦理
    結婚並非假結婚所為供述內容，則無二致，是以，亦難僅憑
    渠等間就被告周清茂辦理結婚花費金額一節所為陳述內容之
    差異，即認被告周清茂涉犯上開犯行。
  4.從而，依起訴書所列上揭證據及綜觀全案現有事證，尚不能
    使本院得有被告周清茂與花蘭香間所為結婚係屬彼此均欠缺
    結婚真意之心證。
(二)、關於被告黃柏森部分：
  1.被告黃柏森於附表編號2 所示日期前往大陸與大陸地區女子
    林秀芳辦理公證結婚，並於返回臺灣後持相關文件向高雄縣
    仁武鄉戶政事務所辦理結婚登記，嗣以探親為由，向入出境
    管理局申請大陸配偶林秀芳入境臺灣地區獲准，林秀芳隨即
    於附表編號2 所示日期順利進入臺灣地區等情，業據被告黃
    柏森供承在案，且有卷附被告黃柏森與大陸地區女子林秀芳
    之大陸地區福建省福州市公證處結婚證明書、結婚登記申請
    書、海基會公證書、大陸地區人民進入臺灣地區旅行證申請
    書暨保證書、戶籍資料、入出國日期證明書等件可佐（見警
    一卷第43至46頁、第68頁、第71頁背面），是此部分事實，
    固堪認定。
  2.其次，依被告黃柏森於偵查中及本院審理時供述：我當時是
    經由綽號「小李」的男子介紹前往大陸結婚的，目的是為了
    娶大陸女子來照顧我與前女友所生的小孩，當時「小李」說
    機票及食宿費用均不用花費，由大陸女方先支出，待結婚後
    再按月寄一些費用回大陸娘家，我並沒有因結婚收到任何額
    外報酬，後來我到大陸地區後是由一位鄭朝騰的負責接洽安
    排與林秀芳結婚，林秀芳來台2 個多月後就跟我吵架，接著
    說要去台北找朋友，之後就找不到她人，我後來聽說她好像
    回到大陸去了等語（見偵二卷第23至24頁、第30至31頁，偵
    三卷第70至72頁，偵九卷第140 至142 頁，院二卷第99至10
    1 頁），又林秀芳於附表編號2 所示時間即91年10月22日由
    大陸地區入境臺灣地區後，隨即於同年12月24日自行搭機出
    境一節，有卷附林秀芳入出國日期證明書1 紙存卷可參（見
    警一卷第71頁背面），足見被告黃柏森供稱林秀芳來台後未
    久即自行離家返回大陸等語，尚非虛構。衡以一般實務上常
    見大陸地區人民透過假結婚方式來台之目的，往往希冀藉由
    非法滯留臺灣期間以賺取財物，且因其身分特別，受限於我
    國相關法規限制，無法依正當管道覓得合法、適當之工作，
    致實際所從事之工作工資所得報酬偏低，通常需非法滯留臺
    灣地區工作達一定期間，始能利用工作所得報酬將非法來台
    所支出費用償付完畢，依此，設若被告黃柏森與林秀芳彼此
    間均無結婚真意，僅係欲透過假結婚之方式達到使林秀芳非
    法進入臺灣地區之目的，則林秀芳理應在臺停留達一定期間
    ，始有可能賺取相當之財物，惟依前述，林秀芳僅停留在臺
    約2 個月隨即自行搭機返回大陸，徵諸此情，可認被告黃柏
    森供述其與林秀芳係真結婚，因雙方共同生活期間發生爭執
    ，林秀芳隨即離家自行返回大陸之情，非無可能。
  3.另被告黃柏森向所轄派出所提出林秀芳來臺申請時，所填載
    林秀芳來臺居住地址即為被告黃柏森之戶籍址高雄縣仁武鄉
    ○○路409 號，有前揭林秀芳之大陸地區人民進入臺灣地區
    旅行證申請書1 紙在卷可參（見警一卷第45頁背面），又經
    警於94年10月13日前往上址進行查訪結果，經現住人黃彩足
    向警陳述：上址係被告黃柏森於93年1 月間向屋主林明輝承
    租，均僅見被告黃柏森1 人獨自居住，未見有他人共同居住
    ，該時被告黃柏森已未居住於該址等情，固有卷附查證報告
    書1 份可參（見警一卷第21頁背面），惟依前述，林秀芳既
    早於91年12月24日即已離家外出自行返回大陸地區，而員警
    遲至94年10月13日始前往上址進行查訪，自無可能經由查訪
    過程探悉被告黃柏森與林秀芳有何共同生活居住之事實；又
    證人即王茂守於警詢、偵查時固均證述：我是經由被告黃柏
    森介紹前往大陸地區充當假結婚人頭，但我不知道被告黃柏
    森是否為假結婚，但後來我到大陸地區則是真結婚等語（見
    警一卷第2 至5 頁，警六卷第39至41頁，偵三卷第36頁），
    惟姑且不論證人王茂守證述被告黃柏森有從事假結婚人頭仲
    介工作一節，是否屬實，縱認此情為真，亦與被告黃柏森本
    身與林秀芳是否為假結婚之事實無涉，仍無從憑此採為不利
    於被告黃柏森之認定。
  4.從而，依起訴書所列上揭證據及綜觀全案現有事證，尚不能
    使本院得有被告黃柏森與林秀芳間所為結婚係屬彼此均欠缺
    結婚真意之心證。
(三)、關於被告黃耀旦部分：
  1.被告黃耀旦於附表編號3 所示日期前往大陸與大陸地區女子
    林秀娟辦理公證結婚，並於返回臺灣後持相關文件向嘉義縣
    六腳鄉戶政事務所辦理結婚登記，嗣以探親為由，向入出境
    管理局申請大陸配偶林秀娟入境臺灣地區獲准，林秀娟隨即
    於附表編號3 所示日期順利進入臺灣地區等情，業據被告黃
    耀旦供承在案，且有卷附被告黃耀旦與大陸地區女子林秀娟
    之大陸地區福建省福州市公證處結婚證明書、結婚登記申請
    書、海基會公證書、大陸地區人民進入臺灣地區旅行證申請
    書暨保證書、戶籍資料、入出國日期證明書等件可佐（見警
    一卷第47至49頁、第50至51頁、第68頁背面、第72頁），是
    此部分事實，固堪認定。
  2.次依被告黃耀旦於警詢、偵查及本院審理時供述：我是由我
    弟弟黃柏森介紹並帶我到大陸地區去結婚，所以我並沒有支
    付任何費用，都是由我弟弟黃柏森幫我支付，我並非與林秀
    娟假結婚，當時一起前往大陸地區結婚的還有王茂守，回到
    臺灣後我和林秀娟一開始共同生活居住於嘉義，但後來因為
    道路要拓寬，我家房屋無法居住，所以就搬到高雄居住，後
    來因為管區員警前往嘉義登記址查不到我們居住於該處之情
    形，所以林秀娟後來就被遣返等語，佐以證人即同案被告黃
    柏森於警詢、偵查及本院審理時證述：我當時自己到大陸地
    區辦理結婚後，覺得不錯，因為不用一開始就拿錢出來娶老
    婆，每個月僅需寄1 萬元到大陸去給女方還媒人錢，所以我
    後來就從事大陸地區仲介業務，每次可以拿到1 萬多元的媒
    人錢，並免費幫我哥哥黃耀旦介紹安排到大陸地區辦理結婚
    等語（見偵二卷第23至24頁、第31頁，偵三卷第70至72頁，
    院二卷第8 至12頁），核與被告黃耀旦上開供述內容，大致
    相符，衡以被告黃耀旦與黃柏森間為兄弟關係，關係匪淺，
    黃柏森既從事大陸地區婚姻仲介業務，則其基於親情關係，
    無償代其胞兄黃耀旦媒介前往大陸地區結婚，非無可能，故
    被告黃耀旦前揭所辯，尚非無據。
  3.另被告黃耀旦向所轄派出所提出林秀娟來臺申請時，所填載
    林秀芳來臺居住地址為被告黃耀旦當時之戶籍址即嘉義縣六
    腳鄉蒜頭277 號，有前揭林秀娟之大陸地區人民進入臺灣地
    區旅行證申請書1 紙在卷可參（見警一卷第50頁），又經警
    於94年9 月11日前往上址進行查訪結果為該址房屋為久無人
    居住之破舊房屋，未見有被告黃耀旦、林秀娟居住於內，固
    有卷附查證報告書1 份可參（見警一卷第22頁背面），惟林
    秀娟早於93年12月31日即遭強制遣返出境一節，有卷附林秀
    娟入出國期證明書1 紙可稽（見警一卷第72頁），是員警遲
    至94年9 月11日始前往上址進行查訪，自無可能經由查訪過
    程探悉被告黃耀旦與林秀娟有何共同生活居住之事實；至證
    人王茂守於警詢時固證述：當時黃柏森邀請我赴大陸充當假
    結婚的人頭，向我表示前往大陸的機票、住宿均免費，並可
    獲得酬勞新臺幣3 萬元，經我允諾後，黃柏森就帶我及他哥
    哥黃耀旦一同搭機前往大陸地區結婚，黃耀旦也是充當假結
    婚的人頭等語（見警一卷第2 至5 頁），惟其於偵查時復證
    述：當時我到大陸去的時候，黃柏森有先問我要真結婚還是
    假結婚，若是假結婚可以拿到3 萬元的報酬，若是真結婚也
    不用先付錢，等到女方到臺灣後，再每個月寄5 仟元或1 萬
    元到大陸去給女方還錢，我到大陸後鄭朝騰就來將我接走，
    黃耀旦則由黃柏森接走，黃耀旦是否為真結婚我不知道，但
    後來我與大陸配偶是真結婚等語（見偵二卷第30至31頁，偵
    三卷第42頁），是被告黃耀旦前往大陸地區究竟是否為假結
    婚一節，證人王茂守上揭警詢、偵查證述內容，已有所出入
    ，參以其嗣後到院作證時證稱：警詢時會說被告黃耀旦是假
    結婚，是因為當時聽我的媒人鄭朝騰說的，但沒有提到細節
    ，實際上我到大陸機場後，我的媒人鄭朝騰就將我帶走，我
    與黃柏森、黃耀旦就分開了，所以我不知道黃耀旦實際是否
    有結婚的相關細節等語（見院二卷第85至86頁），顯見證人
    王茂守前於警詢時證述被告黃耀旦為假結婚一事，均係聽聞
    他人傳述，能否逕採，尚非無疑，況且，參以證人王茂守前
    開偵查中證述內容可知，即令黃柏森有從事仲介他人假結婚
    之非法行為，惟仍依舊有安排他人真結婚之業務，實亦無從
    排除被告黃耀旦所述：係由其胞兄黃柏森免費代為安排真結
    婚之情。
  4.從而，依起訴書所列上揭證據及綜觀全案現有事證，尚不能
    使本院得有被告黃柏森與林秀芳間所為結婚係屬彼此均欠缺
    結婚真意之心證。
四、綜上所述，被告周清茂、黃柏森、黃耀旦等3 人固有分別前
    往大陸地區與花蘭香、林秀芳、林秀娟辦理結婚，並於返回
    臺灣後持相關文件向各該戶籍址轄管戶政事務所辦理結婚登
    記，再以探親為由分別申請上開大陸籍配偶入境臺灣之事實
    ，然依全案現有事證，尚不能使本院得有渠等三人均係欠缺
    結婚真意之心證。此外，復查無其他積極之證據，足認被告
    3 人有何公訴人所指之犯行，應認不能證明被告犯罪，爰均
    為無罪之諭知。
據上論斷，應依刑事訴訟法第301 條第1 項，判決如主文。
本案經檢察官郭來裕到庭執行職務。
中    華    民    國     100    年    12    月   15   日
                  刑事第十九庭  審判長法  官  陳志銘
                                      法  官  陳松檀
                                      法  官  鄭子文
以上正本證明與原本無異。
如不服本判決應於收受判決後10日內向本院提出上訴書狀，並應
敘述具體理由。其未敘述上訴理由者，應於上訴期間屆滿後20日
內向本院補提理由書(均須按他造當事人之人數附繕本)「切勿逕
送上級法院」。
中    華    民    國     100    年    12    月   15   日
                                      書記官  王立山
附表：
┌─┬───┬────┬────┬────┬──────┬────┬────┬───┬────┬────┬────┐
│編│仲介人│假結婚臺│前往大陸│假結婚大│假結婚公證地│海基會之│申請結婚│申請結│辦理對保│辦理對保│大陸配偶│
│號│      │灣人頭  │地區日期│陸配偶  │點、日期    │驗證日期│登記日期│婚登記│日期    │之警察局│入境日期│
│  │      │        │        │        │            │        │        │之戶政│        │        │        │
│  │      │        │        │        │            │        │        │事務所│        │        │        │
├─┼───┼────┼────┼────┼──────┼────┼────┼───┼────┼────┼────┤
│1 │  --  │周清茂  │91年5月 │花蘭香  │福建省福州市│91年6月 │92年6月 │高雄市│91年6月 │高雄市政│91年8月6│
│  │      │        │1日     │        │91年5月24日 │11日    │21日    │左營區│25日    │府警察局│日入境  │
│  │      │        │        │        │            │        │        │戶政事│        │左營分局│        │
│  │      │        │        │        │            │        │        │務所  │        │博愛四路│        │
│  │      │        │        │        │            │        │        │      │        │派出所  │        │
├─┼───┼────┼────┼────┼──────┼────┼────┼───┼────┼────┼────┤
│2 │ --   │黃柏森  │91年6月 │林秀芳  │福建省福州市│91年7月 │92年7月 │高雄縣│91年7月 │高雄縣政│91年10月│
│  │      │        │20日    │        │91年7月2日  │17日    │17日    │仁武鄉│17日    │府警察局│22日入境│
│  │      │        │        │        │            │        │        │戶政事│        │仁武分局│        │
│  │      │        │        │        │            │        │        │務所  │        │仁武派出│        │
│  │      │        │        │        │            │        │        │      │        │所      │        │
├─┼───┼────┼────┼────┼──────┼────┼────┼───┼────┼────┼────┤
│3 │黃柏森│黃耀旦  │91年7月 │林秀娟  │福建省福州市│91年9月 │91年9月 │嘉義縣│92年9月 │嘉義縣警│92年12月│
│  │鄭朝騰│        │19日    │        │91年8月23日 │11日    │18日    │六腳鄉│18日    │察局朴子│9日入境 │
│  │      │        │        │        │            │        │        │戶政事│        │分局六腳│        │
│  │      │        │        │        │            │        │        │務所  │        │分駐所  │        │
└─┴───┴────┴────┴────┴──────┴────┴────┴───┴────┴────┴────┘